【裁判字號】    97,訴,144
【裁判日期】    970314
【裁判案由】    違反毒品危害防制條例
【裁判全文】
臺灣雲林地方法院協商程序宣示判決筆錄
公  訴  人  臺灣雲林地方法院檢察署檢察官
被      告  甲○○  28歲民.
指定辯護人  本院公設辯護人  乙○○
上列被告因毒品危害防制條例案件，經檢察官提起公訴（96年度
毒偵字第1719、1720、1721、1722號），經檢察官聲請法院改依
協商程序而為判決，本院認為適當，同意由受命法官獨任進行協
商判決程序，於中華民國97年3 月14日上午11時在本院第五法庭
宣示判決，以代判決書，出席職員如下：
法官起立朗讀判決主文、犯罪事實要旨、處罰條文並告知上訴限
制、期間及提出上訴狀之法院，且諭知記載其內容：
一、主文：
    甲○○施用第一級毒品，累犯，處有期徒刑柒月，減為有期
    徒刑參月又拾伍日，扣案注射針筒壹支沒收之；又施用第一
    級毒品，累犯，處有期徒刑柒月，減為有期徒刑參月又拾伍
    日，扣案第一級毒品海洛因壹包（淨重零點零壹公克）沒收
    銷燬之；又施用第一級毒品，累犯，處有期徒刑柒月，扣案
    塑膠軟管壹條、夾鏈袋參拾肆只及磅秤壹臺均沒收之；又施
    用第一級毒品，累犯，處有期徒刑柒月。應執行有期徒刑壹
    年陸月，扣案第一級毒品海洛因壹包（淨重零點零壹公克）
    沒收銷燬之，扣案注射針筒壹支、塑膠軟管壹條、夾鏈袋參
    拾肆只及磅秤壹臺均沒收之。
二、犯罪事實要旨：
  (一)甲○○前因施用毒品案件，經本院裁定送觀察、勒戒後，認
    無繼續施用毒品之傾向，於民國92年9 月26日執行完畢釋放
    ，由臺灣雲林地方法院檢察署檢察官於同年月30日，以92年
    度毒偵字第793 、841 、909 號為不起訴處分確定。又因詐
    欺案件，經本院於93年9 月30日，以93年度六簡字第171 號
    判決判處有期徒刑4 月確定；繼因竊盜案件，經本院於94年
    6 月22日，以93年度簡上字第156 號判決判處有期徒刑6 月
    確定；復因施用第一、二級毒品案件，經本院於94年4 月25
    日，以94年度訴字第165 號判決各判處有期徒刑6 月、2 月
    ，應執行有期徒刑7 月確定。嗣前開竊盜、施用第一、二級
    毒品案件，業經法院裁定應執行有期徒刑1 年確定，經與前
    開詐欺案件接續執行，於95年4 月4 日縮短刑期假釋出監，
    於同年6 月14日假釋未經撤銷，而視為執行完畢。
  (二)詎甲○○仍不知悔改，於前開觀察、勒戒執行完畢釋放後，
    5 年內復分別基於施用第一級毒品海洛因之犯意，各於下列
    時間、地點，施用第一級毒品1 次：
  1.甲○○於96年3 月18日下午3 時許，在雲林縣境內某處車上
    ，以將毒品海洛因摻水混合後置於注射針筒內施打血管之方
    式，施用第一級毒品海洛因1 次。嗣於同年月20日下午3 時
    30分許，為警在雲林縣大埤鄉嘉興村嘉興76之11號居所，查
    獲甲○○持有供施用毒品海洛因所用之器具注射針筒1 支，
    並於同日經其同意採尿送驗，檢出毒品可待因及嗎啡之陽性
    反應。
  2.甲○○於96年3 月28日下午某時，在雲林縣大埤鄉嘉興村嘉
    興76之11號居所，以將毒品海洛因摻水混合後置於注射針筒
    內施打血管之方式，施用第一級毒品海洛因1 次。嗣於同年
    3 月29日下午5 時許，為警在大埤鄉○○村○○○○路陸橋
    下，查獲甲○○持有第一級毒品海洛因1 包（淨重0.01公克
    ），並於同日經其同意採尿送驗，檢出毒品可待因及嗎啡之
    陽性反應。
  3.甲○○於96年6 月10日下午5 時許，在雲林縣大埤鄉嘉興村
    嘉興76之11號居所，以將毒品海洛因摻水混合後置於注射針
    筒內施打血管之方式，施用第一級毒品海洛因1 次。嗣於同
    年月11日上午11時30分許，為警在上開居所查獲甲○○持有
    供施用毒品海洛因之器具塑膠軟管1 條、夾鍊袋34只及磅秤
    1 臺，並於同日經其同意採尿送驗，檢出毒品可待因及嗎啡
    之陽性反應。
  4.甲○○於96年7 月19日下午3 時許，在雲林縣斗南鎮○○○
    道路車上，以將毒品海洛因摻水混合後置於注射針筒內施打
    血管之方式，施用第一級毒品海洛因1 次。嗣於同年月22日
    上午10時許，為警在雲林縣斗六市保庄里後庄475 號前空地
    查獲甲○○駕駛贓車（竊盜部分，另案偵辦），並於同日經
    其同意採尿送驗，檢出毒品可待因及嗎啡之陽性反應，因而
    獲悉上情。
三、處罰條文：毒品危害防制條例第10條第1項、第18條第1項前
    段，刑法第11條前段、第47條第1 項、第38條第1 項第2 款
    、第51條第5 款、中華民國96年罪犯減刑條例第2 條第1 項
    第3 款、第7 條、第11條。
四、協商判決有刑事訴訟法第455條之4第1項第1款於本院訊問程
    序終結前，被告撤銷協商合意或檢察官撤回協商聲請者；第
    2款被告協商之意思非出於自由意志者；第4款被告所犯之罪
    非第455條之2第1項所得以協商判決者；第6款被告有其他較
    重之裁判上一罪之犯罪事實者；第7款法院認應諭知免刑或
    免訴、不受理者情形之一及違反同條第2項「法院應於協商
    合意範圍內為判決；法院為協商判決所科之刑，以宣告緩刑
    、二年以下有期徒刑、拘役或罰金為限。」之規定外，不得
    上訴。
五、本件如得上訴，而如不服本件判決，得自收受判決送達之日
    起10日內，向本院提出上訴狀（須附繕本），上訴於第二審
    法院。
六、依據刑事訴訟法第455條之9規定，作成本宣示判決筆錄，以
    代判決書。
中    華    民    國    97    年    3     月    14    日
                            臺灣雲林地方法院刑事第六庭
                                  書記官  李雅怡
                                  法  官  黃楹榆
以上正本證明與原本無異。
                                  書記官  李雅怡
中    華    民    國    97    年    3     月    14    日


司法院資訊處製作；財團法人民間司法改革基金會備份。
